臺灣彰化地方法院刑事判決　　　　　　　　　　　　　九十三年度易字第三一一號
　　公　訴　人　臺灣彰化地方法院檢察署檢察官
　　被　　　告　丙○○
右列被告因妨害自由案件，經檢察官提起公訴（九十三年度偵字第一六一九號），本
院判決如左：
    主  文
丙○○以加害生命、身體之事，恐嚇他人，致生危害於安全，累犯，處拘役肆拾日，
如易科罰金，以佰元折算壹日。扣案之玩具手槍壹支，沒收之。
    事  實
一、丙○○曾於民國九十年間，因違反毒品危害防制條例案件，經本院於九十一年一
    月八日，以九十年員簡字第二四九號判處有期徒刑五月，如易科罰金以三百元折
    算一日確定，並於九十二年一月六日徒刑易科罰金執行完畢。詎仍不知悔改，因
    於九十一年間，涉嫌竊取並盜打丁○○之子鄭嘉儒之手機，遭丁○○訴由臺灣彰
    化地方法院檢察署偵辦（丙○○所涉竊盜等罪，經本院以另案審理中），而與鄭
    嘉儒、丁○○等人互有怨隙，嗣於九十三年二月十八日晚間，鄭嘉儒復夥同其兄
    鄭聰盈，及與數名姓名年籍均不詳之成年男女，或與其父丁○○，因前揭盜打手
    機而生之金錢糾紛，三度前往丙○○位於彰化縣員林鎮○○里○○路○段一四二
    號住處，與丙○○理論並發生肢體衝突（傷害之部分均未據告訴），致丙○○心
    生不滿，竟於九十三年二月十九日凌晨零時三十分許，持其所有不具殺傷力之玩
    具手槍一支，前往丁○○位於彰化縣員林鎮○○○街七八號之住處，將上開玩具
    手槍對準丁○○稱：「這支槍是假的，再打我就換成真的。」等語，以加害生命
    、身體之事恐嚇丁○○，致丁○○心生畏懼，致生危害於渠之安全，適逢彰化縣
    警察局員林分局員警何聰欽、呂承宗二人，因接獲民眾報案而由乙○○○先行陪
    同前往於丁○○上開住處瞭解案情，丙○○當場遭員警何聰欽奪下上開玩具手槍
    而查獲上情，並扣得前揭玩具手槍一支。
二、案經丁○○訴由彰化縣警察局員林分局報請臺灣彰化地方法院檢察署檢察官偵查
    起訴。
    理  由
一、訊據被告丙○○對於其持玩具手槍一支前往告訴人丁○○住處，向告訴人稱：「
    這支槍是假的，再打我就換成真的。」等語之情均供承不諱，惟矢口否認有何恐
    嚇危害安全之犯行，其辯稱：伊並沒有將槍對著丁○○，伊至丁○○住處是要找
    鄭嘉儒，因鄭嘉儒不在，伊才對丁○○說上開話語並請丁○○轉告鄭嘉儒云云。
    惟查，右揭犯罪事實，業據證人即告訴人丁○○迭於警詢、偵訊及本院審理時指
    述及證述綦詳，核與證人即在場處理之員警何聰欽證稱：「到了現場，『蒼蠅』
    的爸爸丁○○在現場，我要回警車拿現場處理紀錄表時，被告就騎機車也到現場
    ，到丁○○的面前，拿著槍對著丁○○，我就趕快將被告制服，當時警車與丁○○他們的距離約五、六公尺」、「（當時是否看到被告的槍口是對著丁○○？）
    是，是對著丁○○的上半身。」等語相符，且有警員何聰欽之職務報告書、彰化
    縣警察局玩具槍之初步辨識結果一覽表各一紙在卷可稽，及扣案之玩具手槍一支
    可資佐證。雖證人即被告之母乙○○○雖證稱：被告剛把手槍拿起來，還沒有對
    著丁○○，且話都還沒有說就被警察制服了等語，惟查：證人乙○○○於案發當
    時係站在警察旁邊，距離被告約從駕駛座車門到車頭之間的距離之情，業據乙○○○證述在卷，且證人甲○○○○亦證稱：「被告之母當時在警車旁，與被告距
    離約三、四公尺」、「（你與被告距離多遠？）約五、六公尺。」、「（當時是
  否聽到被告跟丁○○說何話？）因為距離很遠所以不清楚。」等語，案發當時既
    證人乙○○○站在警車旁即證人甲○○○○附近，而證人甲○○○○復證稱聽不
    清楚被告與丁○○之對話，則證人乙○○○對於被告與丁○○之對話是否得以清
    楚聽聞已有可疑，況證人乙○○○為被告之母，其證詞本易有偏袒被告之嫌，是
    僅憑證人乙○○○之證詞尚不足以為被告有利之認定。又果如被告所辯稱其並非
    針對告訴人，而係叫告訴人將話語轉告予鄭嘉儒知悉，又何需持槍對準告訴人？
    綜上，被告既持玩具手槍指著告訴人丁○○稱：「這支槍是假的，再打我就換成
    真的。」等語，並導致告訴人心生畏懼，其所辯無非飾卸之詞，本件事證明確，
    被告上開犯行應堪認定。
二、核被告所為，係犯刑法第三百零五條之恐嚇危害安全罪。查被告曾於九十年間，
    因違反毒品危害防制條例案件，經本院於九十一年一月八日，以九十年員簡字第
    二四九號判處有期徒刑五月，如易科罰金以三百元折算一日確定，並於九十二年
    一月六日徒刑易科罰金執行完畢，其受有期徒刑之執行完畢，五年以內再犯有期
    徒刑以上之罪，為累犯，應依刑法第四十七條之規定加重其刑。爰審酌被告係因
    甫與告訴人發生肢體衝突一時不滿，而犯本罪之犯罪動機，其持外觀上類似真槍
    ，惟實際上明顯不具殺傷力之玩具手槍，且當時告知告訴人稱其所持之手槍係假
    槍，如再毆打被告始持真槍之犯罪手段，惟被告未顧慮員警在場仍出言對告訴人
    恐嚇，及所生危害、犯後態度尚佳等一切情狀，量處如主文所示之刑，並諭知易
    科罰金之折算標準，以示警懲。扣案之玩具手槍一支，為被告購買所有且供本件
    犯罪所用之物，業據被告供承在卷，爰依刑法第三十八條第一項第二款之規定宣
    告沒收。
三、公訴意旨雖以：被告於九十三年二月十九日凌晨零時三十分許，持其所有不具殺
    傷力之玩具手槍一支，前往丁○○位於彰化縣員林鎮○○○街七八號之住處，將
    上開玩具手槍對準告訴人另稱：「要讓你住不下去，下次要拿真槍該你死。」等
    語，致告訴人心生畏懼，而認被告此部分之犯行亦涉有刑法第三百零五條之恐嚇
    危害安全罪嫌。惟按告訴人之告訴，係以使被告受刑事訴追為目的，是其陳述是
    否與事實相符，仍應調查其他證據以資審認，最高法院著有五十二年台上字第一
    三００號判例可資參酌。經查，公訴人認被告對告訴人稱：「要讓你住不下去，
    要讓你死，你出門要小心。」等語，致告訴人心生畏懼之情，無非係以告訴人之
    指述為其論據，惟上情已據被告堅詞否認，且證人即員警何聰欽亦證稱其因距離
    被告與告訴人有一段距離，故並未聽聞被告對告訴人說何話語等語，證人甲○○○○所出具之職務報告書復未載明被告對告訴人恐嚇之言詞為何，雖證人甲○○○○於本院審理時證稱：「制服之後丁○○有告訴我們：被告對他說不要讓丁○○住在這裡，走路要小心，要讓丁○○死。」等語，惟此係轉述告訴人所陳述被
    告之話語，為傳聞證據，不得據為被告不利之認定，此外復查無其他證據證明被
    告確有公訴人所指此部分之犯行，揆諸前揭說明，公訴人認被告涉有此部分之犯
    行即有未合，惟公訴意旨認此部分與前揭論罪科刑之部分有接續犯之單純一罪之
    關係，爰不另為無罪之諭知，附此敘明。
據上論斷，應依刑事訴訟法第二百九十九條第一項前段，刑法第三百零五條、第四十
七條、第四十一條第一項前段、第三十八條第一項第二款，罰金罰鍰提高標準條例第
一條前段、第二條，判決如主文。
中      華      民      國      九十三      年    五    月    三十一    日
                                臺灣彰化地方法院刑事第二庭
                          審判長法官  李  水  源
                                    法      官  李  雅  俐
                                    法      官  黃  齡  玉
右正本證明與原本無異。
如不服本判決，應於判決送達後十日內，向本院提出上訴狀( 須附繕本 )。
告訴人或被害人對於判決如有不服具備理由請求檢察官上訴者，其上訴期間之計算係
以檢察官收受判決正本之日期為準。
                                    法院書記官  黃  當  易
中      華      民      國      九十三      年    六    月      四      日
刑法第三百零五條
以加害生命、身體、自由、名譽、財產之事恐嚇他人，致生危害於安全者，處二年以
下有期徒刑、拘役或三百元以下罰金。
